臺灣新北地方法院刑事判決
110年度金訴字第491號
公  訴  人  臺灣新北地方檢察署檢察官
被      告  張文轅


選任辯護人  鄭皓文律師
上列被告因違反洗錢防制法等案件，經檢察官提起公訴（110年
度偵緝字第1696號），因被告於準備程序中就被訴事實為有罪之
陳述，本院合議庭裁定由受命法官獨任進行簡式審判程序，判決
如下：
    主  文
張文轅共同犯洗錢防制法第十四條第一項之一般洗錢罪，處有期
徒刑參月，併科罰金新臺幣壹萬元，罰金如易服勞役，以新臺幣
壹仟元折算壹日。緩刑貳年，並應依附表所示之期限、方式，給
付附表所示之金額。
    事實及理由
一、本件犯罪事實、證據並所犯法條欄，除犯罪事實欄一、第13
    行「14時許」、第16行「14時30分許」，應分別更正為「14
    時2分許前某時」、「14時2分許」；證據部分補充「被告張
    文轅於本院準備程序及審理時之自白」外，餘均引用如附件
    檢察官起訴書之記載。
二、科刑：
　㈠刑之減輕：
　　按犯洗錢防制法第14條、第15條之罪，在偵查或審判中自白
    者，減輕其刑，洗錢防制法第16條第2 項定有明文。被告於
    本院審判中，就其本案所犯洗錢罪犯行坦承不諱，爰依洗錢
    防制法第16條第2 項規定，減輕其刑。
　㈡爰審酌被告配合「阿虎」之指示，提供帳戶並從事提款（含
    轉匯後再提領）之行為，而共同參與詐欺取財犯行並製造犯
    罪金流斷點、掩飾或隱匿特定犯罪所得去向，致使告訴人駱
    乃華難以追回遭詐欺金額，亦增加檢警機關追查詐欺集團其
    他犯罪成員之困難度，並影響社會治安及金融交易秩序，嚴
    重危害社會治安及財產交易安全，所為實值非難；惟念及其
    犯後終能坦承犯行，並與告訴人調解成立（見本院卷第97、
    98頁），尚有悔意，及其為本案犯行之犯罪動機、素行，暨
    自陳高中肄業之教育程度、目前在超商工作、月薪約新臺幣
    3萬元、沒有人需要其扶養之家庭經濟生活狀況（見本院卷
    第144頁）等一切情狀，量處如主文所示之刑，並就併科罰
    金刑部分，諭知易服勞役之折算標準。
  ㈢被告前未曾因故意犯罪受有期徒刑以上刑之宣告，有臺灣高
    等法院被告前案紀錄表1 份附卷可稽，本院審酌被告因一時
    失慮致罹刑典，於本院審理期間已與告訴人調解成立，且告
    訴人表示願意給予被告自新之機會，有本院調解筆錄1份附
    卷可參（見本院卷第97、98頁），堪認被告已盡力彌補其本
    案犯罪所生損害，確有悔意，信其經此偵審程式，應知所警
    惕而無再犯之虞，因認所宣告之刑以暫不執行為適當，爰依
    刑法第74條第1項第1款規定，併予宣告緩刑2年，以啟自新
    。另依刑法第74條第2項第3款規定，命被告應依調解筆錄即
    如附表所示之金額及履行方式賠償告訴人，倘被告違反本院
    諭知之上開應行負擔事項且情節重大，依刑法第75條之1第1
    項第4款之規定，其緩刑之宣告仍得由檢察官向法院聲請撤
    銷，併此敘明。　
三、沒收：
　　按洗錢防制法第18條第1 項固規定「犯第14條之罪，其所移
    轉、變更、掩飾、隱匿、收受、取得、持有、使用之財物或
    財產上利益，沒收之；犯第15條之罪，其所收受、持有、使
    用之財物或財產上利益，亦同」，而採取義務沒收主義，只
    要合於前述規定，法院即應為相關沒收之諭知，然該洗錢行
    為之標的是否限於行為人所有者始得宣告沒收，法無明文，
    且實務上一向認為倘法條並未規定「不問屬於犯罪行為人與
    否均沒收」時，自仍以屬於被告所有者為限，始應予諭知沒
    收。查被告既已將告訴人遭詐欺之款項全數交與「阿虎」，
    則前揭款項已非被告所有，亦非由其支配持有中，自無庸依
    洗錢防制法第18條第1 項前段規定諭知沒收；從而，起訴書
    以上開詐欺款項為被告犯罪所得，應依刑法第38條之1第1項
　　前段規定宣告沒收，容有誤會，附此敘明。
據上論斷，應依刑事訴訟法第273條之1第1項、第299 條第1項前
段（本案採判決精簡原則，僅引述程序法條），判決如主文。
本案經檢察官張勝傑偵查起訴，由檢察官王家春、秦嘉瑋到庭執
行職務。
中    華    民    國    111    年     4   月    28    日
                  刑事第十七庭  法  官  黃俊雯
以上正本證明與原本無異
如不服本判決，應於判決送達後20日內敘明上訴理由，向本院提
出上訴狀 (應附繕本) ，上訴於臺灣高等法院。其未敘述上訴理
由者，應於上訴期間屆滿後20日內向本院補提理由書「切勿逕送
上級法院」。
                                      書記官  游斯涵
中　　華　　民　　國　　111 　年　　5 　　月　　3 　　日
附錄本案論罪科刑法條全文：
洗錢防制法第14條
有第二條各款所列洗錢行為者，處七年以下有期徒刑，併科新臺
幣五百萬元以下罰金。
前項之未遂犯罰之。
前二項情形，不得科以超過其特定犯罪所定最重本刑之刑。
　
中華民國刑法第339條
意圖為自己或第三人不法之所有，以詐術使人將本人或第三人之
物交付者，處五年以下有期徒刑、拘役或科或併科五十萬元以下
罰金。
以前項方法得財產上不法之利益或使第三人得之者，亦同。
前二項之未遂犯罰之。 

附表
編號      告訴人 給付金額、給付期限及給付方式 1 駱乃華 被告應給付告訴人駱乃華新臺幣（下同）10萬元，自民國111 年4月30日前先給付2萬元，餘款8萬元，自111年5月起於每月15日前分期給付5,000 元，至全部清償為止，如有1 期不履行視為全部到期。前開金額由被告匯入告訴人駱乃華指定之新竹第一信用合作社帳戶。